【裁判字號】    98,訴,848
【裁判日期】    980630
【裁判案由】    毒品危害防制條例
【裁判全文】
臺灣板橋地方法院刑事判決               98年度訴字第848號
公  訴  人  臺灣板橋地方法院檢察署檢察官
被      告  甲○○
                    （現於臺灣臺北監獄臺北分監執行中）
上列被告因違反毒品危害防制條例案件，經檢察官提起公訴（98
年度毒偵字第627 號），因其於準備程序中就被訴事實為有罪之
陳述，經本院合議庭裁定由受命法官獨任進行簡式審判程序，判
決如下：
    主  文
甲○○施用第一級毒品，累犯，處有期徒刑捌月。扣案之海洛因
壹包（驗餘淨重零點零伍肆肆公克）沒收銷燬之。
    事  實
一、甲○○前於民國92年間因違反臺灣地區與大陸地區人民關係
    條例案件，經本院以93年度簡字第3967號判決判處有期徒刑
    3 月確定，於94年7 月28日縮刑滿執行完畢；又於93年間因
    竊盜案件，經本院以94年度簡字第408 號判決判處有期徒刑
    3 月確定，於95年2 月13日縮刑期滿執行完畢；另於94年間
    因施用毒品案件，經本院以94年度毒聲字第647 號裁定送觀
    察、勒戒後，認無繼續施用毒品之傾向，於94年6 月7 日釋
    放，復經臺灣板橋地方法院檢察署檢察官以94年度核退毒偵
    字第49 3號處分不起訴確定；復於95年、96年間因施用毒品
    案件，經本院分別以96年度訴字第208 號、第2074號判決各
    判處有期徒刑7 月、8 月，經依序減刑為有期徒刑3 月15日
    、4 月確定，而各於96年7 月18日、97年4 月30日縮刑期滿
    執行完畢。詎其仍不知悔改，於前開觀察、勒戒執行完畢釋
    放後，五年內之98年1 月15日晚上某時，在臺北縣三重市信
    義公園廁所內，將第一級毒品海洛因摻水後，再以注射針筒
    注射手臂之方式，施用海洛因1 次。嗣於同年月16日14時30
    分許，經警在臺北縣永和市○ 段109 號查獲，並扣得其所有
    之海洛因1 包（查獲時淨重約0.26公克，淨重約0.07公克，
    經送驗後始知實際毛重0.305 公克，淨重0.055 公克，取樣
    0.0006公克鑑驗，驗餘淨重0. 0544 公克檢還）。
二、案經臺北縣政府警察局永和分局報請臺灣板橋地方法院檢察
    署檢察官偵查起訴。
    理  由
一、上揭事實，業據被告甲○○於偵審中坦承不諱，並有其所有
    之海洛因1 包扣案可資佐證，而此包海洛因經送請交通部民
    用航空局醫務中心鑑驗結果，確為毒品海洛因，且其實際毛
    重0.305 公克，淨重0.055 公克，取樣0.0006公克鑑驗，驗
    餘淨重0.0544公克檢還，此有該中心毒品鑑定書1 件附卷可
    稽；又其於98年1 月16日為警查獲後所採集之尿液檢體，經
    送請台灣檢驗科技股份有限公司檢驗之結果，確有海洛因代
    謝物陽性反應，有該公司出具之濫用藥物檢驗報告1 件在卷
    可稽；另被告前於94年間因施用毒品案件，經本院以94年度
    毒聲字第647 號裁定送觀察、勒戒後，認無繼續施用毒品之
    傾向，於94年6 月7 日釋放，復經臺灣板橋地方法院檢察署
    檢察官以94年度核退毒偵字第493 號處分不起訴確定，此有
    臺灣高等法院被告前案紀錄表1 份在卷可稽，足見被告係於
    上開觀察、勒戒執行完畢釋放後，五年內再犯本件施用毒品
    罪，應予以依法論科。
二、按毒品危害防制條例將海洛因列為第一級毒品管制，不得非
    法製造、運輸、販賣、轉讓、施用或持有，被告違反此項規
    定，施用第一級毒品海洛因之行為，核係觸犯同條例第10條
    第1 項之施用第一級毒品罪。又被告持有海洛因之低度行為
    ，應為其施用之高度行為所吸收，不另論罪。末查：被告前
    於92年間因違反臺灣地區與大陸地區人民關係條例案件，經
    本院以93年度簡字第3967號判決判處有期徒刑3 月確定，於
    9 4 年7 月28日縮刑滿執行完畢；又於93年間因竊盜案件，
    經本院以94年度簡字第408 號判決判處有期徒刑3 月確定，
    於95年2 月13日縮刑期滿執行完畢；復於95年、96年間因施
    用毒品案件，經本院分別以96年度訴字第208 號、第2074號
    判決各判處有期徒刑7 月、8 月，經依序減刑為有期徒刑3
    月15日、4 月確定，而各於96年7 月18日、97年4 月30日縮
    刑期滿執行完畢，此有臺灣高等法院被告前案紀錄表在卷足
    憑，其受有期徒刑執行完畢後，5 年以內故意再犯本件有期
    徒刑以上之罪，為累犯，應依刑法第47條第1 項規定加重其
    刑。爰審酌被告之品行、智識程度、施用海洛因戕害身心、
    對社會治安可能之危害程度甚鉅，及被告前因數次施用毒品
    案件經送觀察、勒戒及判刑後，猶不思戒除惡習，仍一再施
    用海洛因，洵不足取，以及被告犯罪後坦承犯行等一切情狀
    ，量處如主文所示之刑，以示懲儆。至前開扣案之海洛因1
    包（驗餘淨0.0 544 公克），係查獲之毒品，應依毒品危害
    防制條第18條第1 項前段規定，不問屬於犯人與否，均沒收
    銷燬之。
據上論斷，應依刑事訴訟法第273 條之1 第1 項、第299 條第1
項前段，毒品危害防制條例第10條第1 項、第18條第1 項前段，
刑法第11條前段、第47條第1 項，判決如主文。
本案經檢察官賴建如到庭執行職務。
中    華    民    國    98    年    6     月    30    日
                    刑事第二庭  法  官  趙義德
以上正本證明與原本無異。
如對本判決不服，應於送達後10日內，向本院提出上訴狀。（應
抄附繕本）。
                                書記官  謝嘉玲
中    華    民    國    98    年    7     月    2     日
附錄本案論罪科刑法條全文：
毒品危害防制條例第10條：
施用第一級毒品者，處6月以上5年以下有期徒刑。
施用第二級毒品者，處3年以下有期徒刑。


司法院資訊處製作；財團法人民間司法改革基金會備份。
